# 首次承接期初数的处理

提问人：emilyfyy 时间：2023-05-12 10:00:56
请教陈版，如果首次承接业务，对期初余额有调整，且调整较多。这种情况下，对期初数我们是应该通过前期会计差错在报告中体现调整过程，还是直接按照调整后期初数在报告中反映（不体现差错调整）？

回答人：chenyiwei
这种情况属于前期差错更正（追溯重述）。应在财务报表中体现追溯重述过程，并按照《企业会计准则第 28 号——会计政策、会计估计变更和差错更正》及其应用指南和讲解的要求在附注中披露信息。
在报表中，资产负债表、利润表和现金流量表直接按更正后数据列报。对于最早比较期间期初权益项目的调整是必须在股东权益变动表中体现的，但对于本期数的期初是否需列报更正情况则在实务中有不同处理。根据《财政部关于做好执行企业会计准则的企业 2011 年年报监管工作的通知》（财会[2011]25号）规定：“企业应当按照企业会计准则的规定编制 2011 年合并所有者权益变动表。合并所有者权益变动表（会合 04 表）”本年金额”栏下 “加：会计政策变更”和”前期差错更正”项目，不得填列金额”。但近年来也有上市公司在年报中对于前期差错更正事项，在”本年金额”栏下”前期差错更正”项目中填列了金额，即体现由上年末公告金额更正为本年初金额的过程。